【裁判字號】    98,審訴,1521
【裁判日期】    980601
【裁判案由】    毒品危害防制條例
【裁判全文】
臺灣高雄地方法院宣示判決筆錄        98年度審訴字第1521號
公  訴  人  臺灣高雄地方法院檢察署檢察官
被      告  甲○○
                    （現另案於臺灣高雄第二監獄執行中）
指定辯護人  本院公設辯護人蘇鴻吉
上列被告因毒品案件，檢察官提起公訴後（98年度毒偵字第1564
號），聲請法院改依協商程序而為判決，本院合議庭認為適當，
裁定由受命法官獨任進行協商判決程序，於中華民國98年6 月1
日下午4 時在刑事第十法庭宣示判決，以代判決書，出席職員如
下：
    法  官  梁淑美
    書記官  林豐富
    通  譯  邱子容
法官起立朗讀判決主文、犯罪事實要旨、處罰條文及附記事項，
及告以上訴限制、期間並提出上訴狀之法院，且諭知記載其內容
：
一、主  文：
    甲○○施用第一級毒品，累犯，處有期徒刑捌月。又施用第
    二級毒品，累犯，處有期徒刑肆月。應執行有期徒刑拾壹月
    。
二、犯罪事實要旨：
    甲○○前因施用毒品案件，經本院以92年度毒聲字第765 號
    裁定送觀察、勒戒後，因認有繼續施用之傾向，復以92年度
    毒聲字第2862號裁定令入戒治處所施以強制戒治，嗣經本院
    以92年度毒聲字第6592號裁定停止戒治，所餘戒治期間並付
    保護管束，於民國92年11月17日停止處分出所，於93年5 月
    5 日保護管束期滿未經撤銷而執行完畢，並經臺灣高雄地方
    法院檢察署檢察官以93年度戒毒偵第677 號不起訴處分確定
    。前因偽造文書案件，經臺灣板橋地方法院以83年度易字第
    5241號判處有期徒刑3 月確定，又因違反麻醉藥品管理條例
    案件，經臺灣板橋地方法院以83年度訴緝字第101 號判處有
    期徒刑6 年確定，另因肅清煙毒條例等案件，經臺灣板橋地
    方法院以83年度訴字第1979號判處3 年2 月、6 月、3 月，
    應執行有期徒刑4 年3 月確定，上開案件接續執行，於87年
    9 月25日假釋出監，嗣遭撤銷假釋，再度入監服刑，並經臺
    灣板橋地方法院以96年度聲減字第1095號裁定減刑並定應執
    行有期徒刑8 年2 月，於96年7 月16日縮短刑期執行完畢。
    仍不思戒除毒癮，於前開強制戒治執行完畢釋放後5 年內，
    復基於施用第一級毒品海洛因及第二級毒品甲基安非他命之
    犯意，於97年10月22日晚上11時許，在其高雄縣美濃鎮○○
    街59之1 號住處，分別施用第一級毒品海洛因及第二級毒品
    甲基安非他命各1 次，嗣於97年10月23日上午9 時許，為警
    持搜索票在上址執行搜索，當場扣得其所有之第一級毒品海
    洛因8 包（粉末2 包合計淨重0.35公克、空包裝總重0.53
    公克；粉塊狀6 包合計淨重15.29 公克、空包裝總重2.06公
    克、純質淨重8.90公克）、第二級甲基安非他命58包（合計
    驗後淨重50.942公克）、第三級愷他命3 包（合計驗後淨重
    16.354公克）、錠劑45顆分別為第二級毒品MDMA42顆（合計
    驗後淨重9.75公克）及第三級毒品硝甲西泮3 顆（合計驗後
    淨重0.529 公克）、電子磅秤1 臺、置物盒1 個（涉嫌販賣
    毒品部分，另經臺灣高雄地方法院檢察署檢察官以97年度偵
    字第30161 號、第34752 號提起公訴），另經警徵得其同意
    採尿送驗後，結果確呈可待因、嗎啡、安非他命、甲基安非
    他命陽性反應。
三、處罰條文：
    毒品危害防制條例第10條第1 項、第2 項，刑法第11條前段
    、第47條第1 項、第51條第5 款。
四、附記事項：
    扣案之第一級毒品海洛因8 包（粉末2 包合計淨重0.35公克
    、空包裝總重0.53公克；粉塊狀6 包合計淨重15.29 公克、
    空包裝總重2.06公克、純質淨重8.90公克）、第二級甲基安
    非他命58包（合計驗後淨重50.942公克）、第三級愷他命3
    包（合計驗後淨重16.354公克）、錠劑45顆分別為第二級毒
    品MDMA42顆（合計驗後淨重9.75公克）及第三級毒品硝甲西
    泮3 顆（合計驗後淨重0.529 公克）、電子磅秤1 臺、置物
    盒1 個，因另涉販毒案件，與本案被告施用第一、二級毒品
    並無關聯，爰不為沒收銷燬、沒收之宣告，並應由檢察官另
    為適法之處理，附此敘明。
五、協商判決除有刑事訴訟法第455 條之4 第1 項第1 款於本訊
    問程序終結前，被告撤銷協商合意或檢察官撤回協商聲請者
    ；第2 款被告協商之意思非出於自由意志者；第4 款被告所
    犯之罪非第455 條之2 第1 項所定得以協商判決者；第6 款
    被告有其他較重之裁判上一罪之犯罪事實者；第7 款法院認
    應諭知免刑或免訴、不受理者情形之一，及違反同條第2 項
    「法院應於協商合意範圍內為判決；法院為協商判決所科之
    刑，以宣告緩刑或2 年以下有期徒刑、拘役或罰金為限」之
    規定者外，不得上訴。
六、如有前項得上訴之情形者，得自收受判決送達後10日內，向
    本院提出上訴書狀，上訴於第二審法院。
中    華    民    國    98    年     6     月    1    日
                  臺灣高雄地方法院刑事第十庭
                              書記官  林豐富
                              法  官  梁淑美
以上正本證明與原本無異。
中    華    民    國    98    年    6     月    1     日
                              書記官  林豐富
附錄本案論罪科刑依據之法條：
毒品危害防制條例第10條
施用第一級毒品者，處6月以上5年以下有期徒刑。
施用第二級毒品者，處 3 年以下有期徒刑。


司法院資訊處製作；財團法人民間司法改革基金會備份。
